臺灣臺北地方法院民事判決
110年度訴字第6163號
原      告  良京實業股份有限公司

法定代理人  平川秀一郎

訴訟代理人  黃馨瑩  
被      告  簡天來  
上列當事人間清償借款事件，本院於民國110年11月30日言詞辯
論終結，判決如下：
    主      文
被告應給付原告新台幣356,704元，及自民國96年3月16日起至清
償日止，按年息12.25%計算之利息，暨自民國96年4月17日起至
民國104年2月17日止，逾期在6個月以內部分，按上開利率10%，
逾期超過6個月部分，按上開利率20%計算之違約金。
被告應給付原告新台幣257,228元，及自民國95年10月27日起至
清償日止，按年息15%計算之利息，暨自民國95年11月28日起至
民國104年2月17日止，逾期在6個月以內部分，按上開利率10%，
逾期超過6個月部分，按上開利率20%計算之違約金。
訴訟費用由被告負擔。
    事實及理由
甲、程序部分：
一、按當事人得以合意定第一審管轄法院。但以關於由一定法律
    關係而生之訴訟為限。前項合意，應以文書證之，民事訴訟
    法第24條定有明文。查本件原債權人台東區中小企業銀行股
    份有限公司（下稱台東中小企銀）、寶華商業銀行股份有限
    公司（下稱寶華銀行）與被告間所訂授信約定書第22條、現
    金卡申請書第19條，合意以本院為管轄第一審法院，而原告
    於96年8月27日受讓台東中小企銀對被告之債權，於97年4月
    29日受讓寶華銀行對被告之債權，並以公告民眾日報之方式
    通知被告上開債權讓與情事，是本件債權業已合法移轉，自
    讓與時原告即取得債權人之地位，概括承受原債權人台東中
    小企銀、寶華銀行對被告之所有權利，即為上開合意管轄效
    力所及，原告據以向本院提起本訴，核與上開規定無不合，
    故本院自有管轄權。
二、次按訴狀送達後，原告不得將原訴變更或追加他訴。但請求
    之基礎事實同一、擴張或減縮應受判決事項之聲明者，不在
    此限，民事訴訟法第255條第1項第2款、第3款定有明文。查
    原告起訴狀所載應受判決事項之聲明原為「㈠被告應給付原
    告新台幣（下同）356,704元，及自民國96年3月15日起至清
    償日止，按年息12.25%計算之利息，暨自96年4月17日起至
    清償日止，逾期在6個月以內部分，按上開利率10%，逾期超
    過6個月部分，按上開利率20%計算之違約金。㈡被告應給付
    原告257,228元，及自95年10月27日起至清償日止，按年息1
    5%計算之利息，暨自95年11月28日起至清償日止，逾期在6
    個月以內部分，按上開利率10%，逾期超過6個月部分，按上
    開利率20%計算之違約金。」（卷第7頁），嗣於110年11月3
    0日言詞辯論期日主張「請求違約金部分，就聲明第一項部
    分，請求至104年2月17日止，即請求9期之違約金，聲明第
    二項部分為現金卡，請求至104年8月31日止」（卷第52頁）
    ，嗣又於110年12月1日以民事陳報狀就第二項聲明部分變更
    為「被告應給付原告257,228元，及自95年10月27日起至清
    償日止，按年息15%計算之利息，暨自95年11月28日起至104
    年2月17日止，逾期在6個月以內部分，按上開利率10%，逾
    期超過6個月部分，按上開利率20%計算之違約金。」（卷第
    57頁），核其聲明之變更，係撤回部分違約金之請求，請求
    之基礎事實並未改變，而減縮應受判決事項之聲明，揆諸前
    開條文所示，並無不合，應予准許。
三、本件被告經合法通知未於言詞辯論期日到場，核無民事訴訟
    法第386條各款所列情形，爰依原告之聲請，由其一造辯論
    而為判決。
乙、實體部分：
一、原告起訴主張：
  ㈠被告向訴外人台東中小企銀申請信用貸款，向台東中小企銀
    借款新台幣（下同）46萬元，約定借款期間自93年11月2日
    起至98年11月2日止，借款利息按台東中小企銀牌告基準利
    率加碼年息8.325%機動計算（現為12.25%），並自借款日起
    共分60期，以每個月為1期，按期於每月2日平均攤還本息，
    如有任何一項債務不依約清償或攤還本息時，即喪失期限利
    益，其債務視為全部到期，除應按上開利率計付遲延利息外
    ，其逾期在6個月以內部分，按上開利率10%，逾期超過6個
    月以上者，就超過部分按上開利率20%計付違約金。詎被告
    未依約履行繳款義務，迄今尚積欠應付帳款新台幣（下同）
    356,704元及按上開約定利率計算之利息、違約金未清償。
  ㈡被告另向訴外人寶華銀行申請小額循環信用貸款，向寶華銀
    行借款新台幣（下同）30萬元，約定借款動用期間自核准日
    起為期一年，期滿30日前，如立約人不為書面反對續約之意
    思表示並經審核同意者，以同一內容繼續延長一年，其後每
    年屆期一同，借款利息則按年息15%固定計算，按日計息，
    每月底結息一次，自借款日起，每月15日為最終繳款日繳足
    最低繳款金額，如任何一項債務不依約清償或攤還本息時，
    即喪失期限利益，其債務視為全部到期，除應按上開利率計
    付遲延利息外，其逾期在6個月以內部分，按上開利率10%，
    逾期超過6個月以上者，就超過部分按上開利率20%計付違約
    金。詎被告自95年10月26日起即未依約履行繳款義務，迄今
    尚積欠應付帳款新台幣（下同）257,228元及按上開約定利
    率計算之利息、違約金未清償。
  ㈢被告上開二筆債務均未按期清償，依約其債務已視為全部到
    期，迭經催討債務未果。為此，爰依消費借貸及債權讓與之
    法律關係提起本訴，並聲明如主文所示等語。
二、被告未於言詞辯論期日到場，亦未提出書狀為任何聲明或陳
    述。
三、經查，原告主張上開事實，業據其提出與所述相符之台東中
    小企銀授信約定書、寶華銀行現金卡申請書、分攤表、放款
    基準利率表、債權讓與證明書、債權讓與公告報紙等文件為
    證。又被告已於相當時期受合法通知，而不於言詞辯論期日
    到場爭執，亦未提出書狀答辯供本院斟酌，依民事訴訟法第
    280條第3項準用同條第1項之規定視同自認，自堪信原告主
    張為真實。從而，原告依消費借貸及債權讓與之法律關係，
    請求被告給付如主文第1、2項所示之本金、利息及違約金，
    為有理由，應予准許。
四、訴訟費用負擔之依據：民事訴訟法第78條。　　
中　　華　　民　　國　　110 　年　　12　　月　　15　　日
                  民事第一庭    法　官　蘇嘉豐
以上正本係照原本作成。
如對本判決上訴，須於判決送達後20日內向本院提出上訴狀。如
委任律師提起上訴者，應一併繳納上訴審裁判費。
中　　華　　民　　國　　110 　年　　12　　月　　15　　日
                                書記官　陳靜